臺灣高等法院臺中分院刑事判決　　　　100年度上易字第675號
上　訴　人　柯立生
即　被　告
上列上訴人即被告因詐欺案件，不服臺灣臺中地方法院100年度
易字第306號中華民國100年4月12日第一審判決（起訴案號：臺
灣臺中地方法院檢察署99年度偵字第25456號；併辦案號：臺灣
臺中地方法院檢察署100年度偵字第1730號，臺灣彰化地方法院
檢察署99年度偵字第11119號、第11465號、100年度偵字第459號
），提起上訴，本院判決如下：
    主  文
上訴駁回。
    理  由
一、按不服地方法院之第一審判決而上訴者，須提出上訴書狀；
    上訴書狀並應敘述具體理由，此為法定必備之程式。上訴書
    狀未敘述上訴理由者，應於上訴期間屆滿後20日內補提理由
    書於第一審法院，逾期未補提者，第一審法院應定期間先命
    補正。倘上訴書狀已敘述理由，但所敘述者非屬具體理由，
    則屬不符上訴之法定程式，由第二審法院以其上訴不合法律
    上程式，判決駁回，不生定期命補正之問題，此觀刑事訴訟
    法第350條第1項、第361條、第362條及第367條之規定自明
    。而所謂具體理由，必係依據卷內既有訴訟資料或提出新事
    證，指摘或表明第一審判決有何採證認事、用法或量刑等足
    以影響判決本旨之不當或違法，而構成應予撤銷之具體事由
    ，始克當之（例如：依憑證據法則具體指出所採證據何以不
    具證據能力，或依憑卷證資料，明確指出所為證據證明力之
    判斷如何違背經驗、論理法則）。若僅泛言原判決認定事實
    錯誤、違背法令、量刑失之過重或輕縱，而未依上開意旨指
    出具體事由；或形式上雖已指出具體事由，然該事由縱使屬
    實，亦不足以認為原判決有何不當或違法者（例如：對不具
    有調查必要性之證據，法院未依聲請調查亦未說明理由，或
    援用證據不當，但除去該證據仍應為同一事實之認定），皆
    難謂係具體理由，俾與第二審上訴制度旨在請求第二審法院
    撤銷、變更第一審不當或違法之判決，以實現個案救濟之立
    法目的相契合，並節制濫行上訴。
二、次按量刑輕重，係屬事實審法院得依職權自由裁量之事項，
    苟已斟酌刑法第57條各款所列情狀而未逾越法定刑度，不得
    遽指為違法（參照最高法院72年臺上字第6696號判例）。在
    同一犯罪事實與情節，如別無其他加重或減輕之原因，下級
    審法院量定之刑，亦無過重或失輕之不當情形，則上級審法
    院對下級審法院之職權行使，原則上應予尊重。
三、查原審判決正本係於民國100年4月18日送達上訴人即被告柯
    立生（下稱被告）之住所地，由被告之同居人即外公羅水木
    收受，並於100年4月20寄存於被告居所地之警察機關，此有
    送達證書2份附於原審卷內可稽。被告於法定期間內之100年
    4月28日具狀向原審法院提出上訴，惟其上訴理由僅謂：被
    告將SIM卡借給「小華」使用是基於朋友情誼，無任何利益
    可言，主觀上並無法得知「小華」是詐騙集團成員，況詐騙
    集團利用該SIM卡僅係向董書維等人取得金融帳戶而非財物
    利益，董書維等人為何要交付帳戶亦屬存疑，故詐騙集團是
    否利用被告之SIM卡向董書維等人「騙取」帳戶資料、其行
    為是否構成詐欺仍待商榷，原審逕予判處有期徒刑5月未免
    太苛。退言之，縱法院認被告罪行屬實，惟被告從未犯罪而
    受有期徒刑之宣告，符合刑法第74條得諭知緩刑宣告之規定
    ，被告自幼跟隨母親在單親家庭長大，目前在飲食店幫傭為
    生，經濟拮据，無力繳交龐大罰金，還須照顧年邁多病之外
    公羅水木，依被告現況實有暫不執行為宜之理由，懇請諭知
    緩刑之宣告云云；並未依據卷內既有訴訟資料或提出新事證
    ，指摘或表明原審判決有何採證認事、用法或量刑等足以影
    響判決本旨之不當或違法，而構成應予撤銷之具體事由，即
    與未敘述具體理由無異。此外，本件被告所犯刑法第30條第
    1項前段、第339條第1項之幫助詐欺取財罪，其法定本刑為5
    年以下有期徒刑、拘役或科或併科新臺幣3萬元以下罰金，
    原審以被告罪證明確，依刑法第30條第2項幫助犯之規定減
    輕其刑後，審酌被告之智識程度、提供行動電話SIM卡供詐
    欺集團詐騙使用，助長詐騙財產犯罪之風氣，造成無辜民眾
    受騙而受有金錢重大損失，實為當今社會層出不窮之詐財事
    件所以發生之根源之一，導致社會互信受損，影響層面廣泛
    ，且亦因被告提供行動電話SIM卡，致使執法人員難以追查
    該詐騙犯罪人之真實身分，被害人蘇妍羽等12人所受之損害
    程度，及被告未與被害人蘇妍羽等12人和解，犯後之態度難
    認為良好等一切情狀，量處有期徒刑5月，並諭知易科罰金
    之折算標準。經核原審之量刑，顯已依刑法第57條規定，就
    其科刑時應審酌之事項加以斟酌考量，且無不當情事，而原
    判決未適用刑法第74條第1項第1款規定對被告宣告緩刑，亦
    無不當或違法之處。
四、綜上所述，本件被告提起上訴，固具備形式上之理由，然觀
    其上訴意旨所載，係屬被告個人主觀上對法院量刑之期盼，
    並非依據卷內既有訴訟資料或提出新事實、新證據，指摘或
    表明原審判決有何採證認事、用法或量刑等足以影響判決本
    旨之不當或違法，而構成應予撤銷之具體事由，自不足以動
    搖原判決認事用法及量刑之基礎，難認係具體理由。其上訴
    顯然違背法律上之程式，應予駁回，並不經言詞辯論為之。
據上論斷，應依刑事訴訟法第367條前段、第372條，判決如主文
。
中    華    民    國   100    年    5     月    31    日
                  刑事第六庭  審判長法  官  李 文 雄
                                    法  官  蔡王金全
                                    法  官  黃 小 琴
以上正本證明與原本無異。
不得上訴。
                                    書記官  林 元 威
中    華    民    國   100    年    5     月    31    日